【裁判字號】    97,訴,1376
【裁判日期】    980630
【裁判案由】    毒品危害防制條例
【裁判全文】
臺灣板橋地方法院刑事判決              97年度訴字第1376號
公  訴  人  臺灣板橋地方法院檢察署檢察官
被      告  丁○○
                    （現另案於臺灣臺北監獄臺北分監執行）
選任辯護人  連兆宗律師
被      告  甲○○
                    （現另案於臺灣桃園監獄執行）
選任辯護人  邱國旺律師
上列被告因毒品危害防制條例案件，經檢察官提起公訴（96年度
偵字第28371 號、97年度偵字第5563號、第9937號），本院判決
如下：
    主  文
丁○○共同販賣第二級毒品，累犯，處有期徒刑柒年陸月。販賣
所得新臺幣貳仟佰玖拾元沒收之，如全部或一部不能沒收時，
以其財產抵償之。又轉讓第一級毒品，累犯，處有期徒刑壹年貳
月。應執行有期徒刑捌年陸月。販賣所得新臺幣貳仟佰玖拾元
沒收之，如全部或一部不能沒收時，以其財產抵償之。
甲○○販賣第一級毒品，累犯，處有期徒刑拾陸年。扣案之海洛
因包（驗餘毛重共計壹點貳公克）、甲基安非他命陸包（驗
餘毛重共計捌點伍捌伍公克）均沒收銷燬之；扣案上開毒品之外
包裝袋玖只、分裝袋伍拾柒只、帳冊壹張及行動電話五具均沒收
；販賣所得新臺幣壹萬仟佰玖拾元沒收之，如全部或一部不
能沒收時，以其財產抵償之。
    事  實
一、丁○○有竊盜、搶奪、贓物及違反毒品危害防制條例等前科
    ，前因詐欺案件，經本院以96年度簡字第1173號刑事簡易判
    決判處有期徒刑五月，再經本院以96年度聲減字第549 號裁
    定減為有期徒刑二月又十五日確定，嗣於民國96年7 月29日
    縮刑期滿執行完畢。甲○○前因吸用及販賣麻醉藥品案件，
    經本院以86年度訴字第98號刑事判決依序判處有期徒刑三月
    、五年二月，應執行有期徒刑五年四月，後販賣麻醉藥品部
    分經上訴後分別由臺灣高等法院以86年度上訴字第3395號刑
    事判決及最高法院以87年度台上字第175 號刑事判決駁回上
    訴而確定，入監執行後先於89年10月21日假釋出監。惟其於
    假釋期間因違反保護管束應遵守事項情節重大，上開假釋遂
    經撤銷，殘刑有期徒刑三年又三日後於94年8 月29日縮刑期
    滿執行完畢。
二、詎甲○○、丁○○猶不知悛悔，均明知海洛因、甲基安非他
    命分別係毒品危害防制條例第2 條第1 項所列之第一級、第
    二級，未經許可，不得販賣及轉讓，甲○○竟基於意圖營利
    而販賣第一級毒品海洛因、第二級毒品甲基安非他命之犯意
    ，於96年10、11月間，以海洛因、甲基安非他命各一包共計
    新臺幣（下同）三千元之價格，在其位於臺北縣三峽鎮○○
    路325 之2 號6 樓之租屋處內，接續販賣予己○○至少二次
    ，及於上址樓下、國立臺北大學三峽校區（址設臺北縣三峽
    鎮○○路151 號）及其他不詳處所，以各一千元之價格接續
    販賣甲基安非他命予代號為「阿海」、「張馬子」、「東西
    」（二次各五百元）等人，及以二千元之價格接續販賣甲基
    安非他命予綽號為「Ａ波」之人。復又承前犯意並與丁○○
    基於意圖營利而販賣第二級毒品甲基安非他命之共同犯意聯
    絡，在臺北地區，接續於97年1 月15日凌晨1 時許，以一千
    三百九十元之價格販賣0.2 公克之甲基安非他命予綽號「阿
    雄」之人，及於同日晚間9 時許，以一千元之價格販賣數量
    不詳之甲基安非他命予持用「00000000」電話之男子。
三、丁○○另又基於轉讓第一級毒品海洛因之犯意，於96年11月
    16日晚間9 時許，在臺北縣三峽鎮○○路附近將數量不詳之
    海洛因一包無償轉讓予乙○○，供其自行施用。
四、嗣於96年11月21日晚間6 時40分許，為警在上開甲○○租屋
    處查獲，並扣得甲○○所有海洛因三包（驗餘毛重共計1.23
    公克）、甲基安非他命六包（驗餘毛重共計8.585 公克）、
    記帳便條紙一張、夾練袋五十七只及行動電話五具等物。及
    因乙○○於另案所證暨臺北縣政府警察局土城分局通訊監察
    結果而循線查知上情。
五、案經臺北縣政府警察局三峽分局、土城分局報請及由臺灣板
    橋地方法院檢察署檢察官主動簽分偵查起訴。
    理  由
壹、證據能力部分：
一、按被告以外之人（含共同被告）於審判外之言詞或書面陳述
    ，除法律有規定者外，不得作為證據，刑事訴訟法第159 條
    第1 項定有明文。是證人己○○、乙○○於警詢中所為之陳
    述，就被告甲○○、丁○○二人而言，同案被告丁○○於警
    詢中陳述，就被告甲○○而言、均屬被告以外之人於審判外
    之陳述，復又查無可信之特別情況，揆諸前揭法律規定，即
    不得作為認定被告犯罪事實之證據。
二、按被告以外之人於偵查中向檢察官所為之陳述，除顯有不可
    信之情況者外，得為證據，刑事訴訟法第159 條之1 第2 項
    定有明文，此係因上開偵查中向檢察官所為之陳述雖仍為審
    判外之陳述，但立法者衡量刑事訴訟法規定檢察官代表國家
    偵查犯罪、實施公訴，依法有訊問被告、證人、鑑定人之權
    ，且實務運作時，偵查中檢察官向被告以外之人所取得之陳
    述，原則上均能遵守法律規定，不致違法取供，其可信性極
    高，為兼顧理論與實務為由，而對「被告以外之人於偵查中
    向檢察官所為之陳述」，例外規定除有顯不可信之情況者外
    ，得為證據。本件證人丁○○、乙○○及己○○在偵查中以
    證人身分向檢察官所為之證述均經具結，且渠等於本院審理
    時均已到庭就先前於偵查中所為之證述供被告二人及其辯護
    人詰問，揆諸司法院大法官會議釋字第582 號解釋意旨，對
    於被告二人之詰問權已有所保障，即已合於法定程序。又渠
    等於偵查中既均經具結願負偽證罪之刑事責任，在證據能力
    方面亦可認渠等所為證述之真實性可獲初步之確保。準此，
    上開證人在偵查中向檢察官所為之證述，尚難認有「顯不可
    信」之情況，均有證據能力。
三、被告甲○○爭執其警詢筆錄中，警方詢問扣案記帳便條紙上
    記載Ａ波等人之名字及數字是何用意時，其覆稱係渠等向伊
    購買毒品所積欠金錢此部分之記載與其原意不符云云，然經
    本院當庭勘驗此部分警詢錄音帶之結果為：「
    問：我問你喔，你寫那個Ａ波，還有張馬子是什麼意思？
    答：欠的。
    問：你賣毒品欠的？是不是？
    答：嘿。
    問：如何連絡？有辦法連絡他們嗎？
    答：現在都聯絡不到了，都躲起來了。
    問：你什麼時候賣他們的？他們什麼時候欠的？
    答：（隱約有聽到似乎是「差不多有兩個多月」，但是背景
    吵雜無法確定回答的人。）」
    （以上參見本院97年11月21日準備程序筆錄第2頁）
    其中被告甲○○確實有向警方明確承認扣案便條紙上關於Ａ
    波等人之記載為其賣毒品欠的等語，其意即為警詢筆錄所載
    Ａ波等人向其購買毒品後所積欠之金錢，是警詢筆錄雖非逐
    字記載被告甲○○所回答之內容，然並未扭曲違背被告甲○○之原意，自無被告甲○○所辯記載不實之情形，應仍有證
    據能力，要屬當然。
四、被告丁○○所持0000000000門號行動電話於97年1 月15日至
    同年2 月1 日間之通訊監察譯文，係警方偵查被告丁○○涉
    犯毒品案件而向本院聲請核發通訊監察書後依法監聽（參見
    97年度監字第7 號卷第7 頁所示之通訊監察書），即已符合
    法定程序。被告丁○○自承上開門號行動電話確實為其當時
    所持用，被告丁○○、甲○○於本院審理中並均坦承渠等有
    上開通訊監察譯文所載之通話內容，且經本院當庭勘驗監聽
    錄音帶結果，亦核與通訊監察譯文之內容相符（參見本院97
    年11月21日、98年4 月10日準備程序筆錄及附件），是上開
    通訊監察譯文之真正性堪以認定，應具有證據能力。又上開
    通訊監察譯文中各該被告所言部分，就其自身而言，係屬其
    本人於審判外之陳述，至被告二人相互間，或他人對被告二
    人所言部分，因係與被告本人所言構成一整體之對話內容，
    無從予以割裂認定，且監聽錄音帶係以機械方式直接錄得，
    並無摻雜個人主觀意見或轉述錯誤之虞，自與證人單純於審
    判外之陳述不同，要難比附援引（參見最高法院93年度台非
    字第81號判決意旨），從而通訊監察譯文中被告以外之人所
    言部分，亦均有證據能力。
貳、認定被告二人犯罪事實之證據及理由：
一、訊據被告甲○○固坦承持有上開扣案海洛因、甲基安非他命
    等物品，案發期間與證人丙○○同住於查獲地點，證人己○○為丙○○之女友等事實，被告丁○○亦坦承於前揭時、地
    轉讓第一級毒品海洛因予證人乙○○等事實，惟均矢口否認
    有販賣第一級或第二級毒品之犯行，被告甲○○辯稱：扣案
    毒品僅係供伊自行施用，扣案記帳便條紙所記載為賭債，並
    非販賣毒品後對方所積欠之金錢，伊亦不認識證人乙○○，
    更未販賣毒品予證人己○○云云；被告丁○○則辯稱：先前
    證人乙○○曾懷疑伊向警方檢舉而毆打伊，兩人之間具有怨
    隙，伊並未販賣毒品予證人己○○，另通訊監察譯文中所載
    ，乃係伊與他人欲共同合資購買毒品，並非伊販賣毒品予對
    方云云。
二、案發期間被告甲○○、證人己○○有施用海洛因及甲基安非
    他命之習慣、被告丁○○有施用甲基安非他命之習慣、證人
    乙○○則有施用海洛因習慣之事實，業據被告甲○○、丁○○及證人己○○、乙○○於本院審理中供述及證述甚詳，並
    有被告二人之臺灣高等法院被告前案紀錄表，本院97年度毒
    聲字第189 號刑事裁定（證人己○○部分）、97年度訴字第
    901 號刑事判決（證人乙○○部分）各一份附卷可稽，足證
    被告二人有取得海洛因及甲基安非他命之管道，暨證人己○○有取得海洛因及甲基安非他命之需求、證人乙○○有取得
    海洛因之需求。又被告甲○○於上開時、地為警扣得前揭海
    洛因三包（驗餘毛重共計1.23公克）、甲基安非他命六包（
    驗餘毛重共計8.585 公克）、記帳便條紙一張、夾練袋五十
    七只及行動電話五具等物之情，亦據被告甲○○於本院審理
    中供承不諱，扣案疑似毒品之粉末經送鑑定結果，確實各含
    有海洛因及甲基安非他命乙節，復有臺灣檢驗科技股份有限
    公司96年12月5 日編號CH/2007/B0948 、CH/2007/B0949 濫
    用藥物檢驗報告各一份在卷可按，是此部分之事實亦堪認定
    。另被告甲○○及證人丙○○於本院審理中雖陳稱查獲當時
    現場很亂，警方要渠等隨便認一認云云（參見本院98年3 月
    3 日審判筆錄第9 、11頁），然被告甲○○前於本院審理中
    業已明確供稱其與證人丙○○連吸食的工具都是分開的，毒
    品買回來後就分開了等語（參見本院97年12月24日審判筆錄
    第24、25頁），於本院98年6 月2 日審判期日中亦陳稱其與
    證人丙○○施用毒品之工具及毒品均係分開的等語（參見該
    次庭期審判筆錄第4 頁），證人丙○○亦證稱當時這樣區分
    應該實在等語（參見本院98年3 月3 日審判筆錄第10頁），
    是上開於警詢中經被告甲○○指認簽名之扣案物品，應確屬
    被告甲○○所有，當無疑義。
三、被告甲○○單獨販賣毒品部分：
(一)證人己○○於本院審理中明確證稱其於上開時、地以每次三
    千元之價格向被告甲○○購買數量不詳之海洛因及安非他命
    各一包，次數至少兩次等語（參見本院97年12月24日審判筆
    錄第8 、15頁），核與其於偵查中向檢察官證稱曾向被告甲○○購買毒品等情大致相符（參見97年度偵字第5563號偵查
    卷第31、32頁）。按證人己○○為與被告甲○○同租一屋之
    友人丙○○之女友，與被告甲○○亦屬友人，當無無端誣陷
    被告甲○○之理。雖證人丙○○於本院審理中表示因其與被
    告甲○○同住一間套房，故證人己○○來伊房間時會因為這
    樣討厭被告甲○○云云（參見本院98年3 月3 日審判筆錄第
    11頁），被告甲○○亦辯稱因其有時會向證人丙○○抱怨證
    人己○○來時伊就會被趕出去，證人己○○可能會因此懷恨
    在心云云（參見本院98年6 月2 日審判筆錄第3 頁），然該
    套房既為被告甲○○與證人丙○○所共同承租，則被告甲○○待在該套房內乃屬正常不過之事，縱被告甲○○偶有抱怨
    ，亦屬情理之常，證人己○○理應覺得對被告甲○○有所虧
    欠，又豈會因此對被告甲○○有所不滿？即使證人己○○因
    此覺得被告甲○○在場有所不便，衡情亦不可能以販賣毒品
    之重罪加以誣陷，是證人己○○證述可信度應屬甚高。再被
    告甲○○及其辯護人雖辯稱被告甲○○係與證人丙○○、己○○合資購買毒品云云，然證人丙○○於本院審理中業已證
    稱其毒品是跟朋友拿，被告甲○○係跟他自己的朋友拿等語
    （參見98年3 月3 日審判筆錄第8 頁），顯無與被告甲○○
    合資購買情事，是其此部分所辯，尚乏所據。
(二)被告甲○○於上開時、地為警查獲時所扣得之記帳便條紙一
    張，其上記載「阿海1 千」、「張馬子1 千」、「我2 千」
    、「東西2 次5 佰、1 千」及「Ａ波2 千」等字樣。被告甲○○於警詢中業已自承上開記載為其賣毒品海洛因及安非他
    命欠的，約為兩個月前等語（參見前揭本院勘驗筆錄及96年
    度偵字第28371 號偵查卷第18頁），其意即為Ａ波等人向其
    購買安非他命等毒品後所積欠之金錢。雖被告甲○○嗣改稱
    上開記載為賭債，否則不會記載「我2 千」的部分云云，然
    經本院當庭勘驗其警詢錄音帶結果，並未聽聞被告甲○○曾
    提到賭債乙節（參見本院97年11月21日準備程序筆錄第2 頁
    ），且依其所辯之相同道理，若確係賭債，被告甲○○又何
    需記載「我」的部分，豈有自己欠自己賭債之理。反之，若
    係販賣毒品的話，因海洛因、安非他命等毒品之價格甚高，
    不能容忍無緣無故短少，故需加以記帳管理，是在販入一定
    數量之毒品後，除記載售予他人之毒品份量（或可換算為份
    量之金額）外，若係自己取走毒品，亦需加以記載，清點數
    量時才不會有所誤差。在本案中被告甲○○既亦有施用海洛
    因及安非他命之習慣，自亦有取用其所販入毒品之情形，在
    此情形下記載「我2 千」代表自己所施用之份量，實屬情理
    之常，遠較解釋為賭債更為合理，是被告甲○○嗣後辯稱為
    賭債云云，顯屬牽強，應以其於警詢中所自承為販賣海洛因
    及甲基安非他命之記載，較符情理。
(三)同案被告丁○○於偵查中即迭次以證人身分明確證稱被告甲○○確有於上開期間販賣海洛因及安非他命之行為（參見97
    年度偵字第5563號偵查卷第13、33、45頁），其與被告甲○○間從小認識，被告甲○○並為其乾哥哥，由後續通訊監察
    譯文中亦可知渠等聯絡頻仍，交情匪淺，復無怨隙，是丁○○顯無虛構事實誣陷被告甲○○之動機。雖丁○○於本院審
    理中陳稱當時係警方教伊如此證述云云（參見本院98年3 月
    3 日審判筆錄第4 頁），然查丁○○前於97年3 月4 日製作
    警詢筆錄時即已指稱被告甲○○有販賣毒品（參見97年度偵
    字第9937號偵查卷第27頁），惟警方仍於次日即同年3 月5
    日以被告丁○○與甲○○為販賣毒品之共犯而共同移送檢方
    ，可徵被告丁○○與警方間應無條件交換之疑慮。嗣被告丁○○於同年3 月13日檢察官訊問時，先係以被告身分出庭，
    即已知其本身涉有販賣毒品之罪嫌，警方已無籌碼可與被告
    丁○○交換，則其此時又有何必要聽從警方之教導而為不利
    於與其親如兄弟之被告甲○○之證述？是丁○○於本院審理
    中方改口為前揭證述，悖於常情，洵非可採，當以其於偵查
    中向檢察官所為之證述，可信度較高。
(四)證人己○○於偵查及本院審理中復證稱曾於上開租屋處聽聞
    被告甲○○在電話中談及販賣硬的（即甲基安非他命）、軟
    的（即海洛因）之事，並約在臺北大學或該租屋處樓下交易
    等語（參見97年度偵字第5563號偵查卷第31頁及本院97年12
    月24日審判筆錄第10、13、14頁）。雖被告甲○○辯稱可能
    係退貨或去向他人購買毒品云云，然證人己○○於本院審理
    中明確證稱通話內容是要拿東西給人家，且被告甲○○講完
    電話後，即拿毒品下去，上來就沒有看到毒品等語（參見上
    開本院審判筆錄第10、19頁），足徵其所述並非指被告甲○○去購買毒品之情形。又若係退貨的話，通話中應會提及毒
    品品質不良等相關內容，當不致於使證人己○○誤認為係在
    販賣毒品；且證人己○○於偵查中證稱時間是96年11月，被
    告甲○○接電話的時間不一定等語（參見上開偵查卷第31頁
    ），亦即其所指販賣毒品之電話不僅一通，則在不到一個月
    的期間，被告甲○○退貨之次數亦不至於如此頻繁。是被告
    甲○○此部分所辯亦非可採，證人己○○所證當係指被告甲○○販賣毒品之情形，較合常情。
(五)此外，本案僅被告甲○○部分即扣得海洛因三包（驗餘毛重
    共計1.23公克）、甲基安非他命六包（驗餘毛重共計8.585
    公克）等物，同住之證人丙○○亦經扣得海洛因八包及安非
    他命二包等物（參見96年度偵字第28371 號偵查卷第11頁之
    扣押物品目錄表），亦即證人丙○○本身另有毒品可供己施
    用，被告甲○○復又供稱渠等施用毒品並非共用而係分開等
    語（參見本院97年12月24日審判筆錄第25頁），可徵被告甲○○經扣得之毒品與證人丙○○無涉，並非與證人丙○○共
    用甚明。再參照後述之通訊監察譯文內容可知，渠等均係以
    0.1 公克或0.2 公克之份量交易或施用，以扣案甲基安非他
    命而言，竟多達8.5 公克餘，將可施用達數十次之多，實已
    超出一般單純施用毒品者每次購買留存之合理份量，再參以
    前揭證人己○○、丁○○等人之證述及被告甲○○本人自承
    為記載販賣毒品買主所積欠金額之扣案記帳便條紙一張等證
    據，顯見被告甲○○應確有前述販賣海洛因及甲基安非他命
    之犯行，至為灼然。又關於前述記載買主之扣案便條紙部分
    ，被告甲○○前於警詢中雖自承係販賣海洛因及甲基安非他
    命之記載（參見前揭偵查卷第18頁），然並未區分何者為海
    洛因、何者為甲基安非他命，依罪疑惟有利於被告之原則，
    僅能認定被告甲○○至少係販賣甲基安非他命予上開「阿海
    」、「張馬子」、「東西」、「Ａ波」等人，附此敘明。
四、被告二人共同販賣毒品部分：
(一)被告丁○○所持0000000000門號行動電話於97年1 月15日至
    同年2 月1 日間之通訊監察譯文部分（以本院97年11月21日
    、98年4 月10日準備程序附件之通話譯文內容為準），業經
    本院當庭勘驗屬實，被告二人均自承註明為渠等通話內容之
    部分確為渠等所述（標註「易霖」者即為被告甲○○），合
    先敘明。
(二)販賣予「阿雄」部分：
  被告甲○○於97年1 月15日凌晨0 時47分33秒以所持000000
    0000門號行動電話撥打予被告丁○○所持0000000000門號行
    動電話之通話內容如下：「
    林（指被告丁○○，下同）：喂，哥怎樣？
    霖（指被告甲○○，下同）：欸，我厝大邊那裡不是還有一
       個大台的磅秤？
    林：對啊。
    霖：你幫我秤個02喔。
    林：嘿。
    霖：秤個02，我等一下一支給他買。
    林：嘿。
    霖：啊你幫我拿給人家。
    林：拿給人家？
    霖：限期的喔。
    林：啊？
    霖：限期的要拿給人家。
    林：從我這喔？
    霖：嗯，回去我跟你算，你打電話。
    林：嗯，幾號？
    霖：喔，我等一下跟你說。
    林：好。」
    （參見本院98年4 月10日準備程序筆錄附件一第1 頁）。
  被告丁○○於97年1 月15日凌晨1 時9 分55秒以所持000000
    0000門號行動電話撥打予綽號「阿雄」之人所持0000000000
    門號行動電話之通話內容如下：「
    林：我……宜霖他弟弟，喂？
    雄：喂？
    林：你阿雄嗎？
    雄：對呀。
    林：你知道我啦？
    雄：我知道啊。
    林：嘿啊，啊現在怎麼辦？
    雄：看你要過來嗎？
    林：不然……等一下差不多10分鐘樓下。
    雄：你到樓下打給我。
    林：我電話快沒錢了，10分鐘啦。
    雄：10分唷？
    林：嗯，在正門，旁邊那個門喔？
    雄：樓梯這個嘛？
    林：巷口那條。
    雄：好啦好啦。
    林：好，拜拜。」
    （參見本院98年4 月10日準備程序筆錄附件一第1 、2 頁）
  被告丁○○於97年1 月15日凌晨1 時20分45秒以所持000000
    0000門號行動電話撥打被告甲○○所持0000000000門號行動
    電話之通話內容如下：「
    霖：喂？剛好要起來，剛好要打給你。
    林：1390。
    霖：什麼1390？
    林：他拿給我這樣啦。
    霖：你沒問他？
    林：沒啊，他說100下一回。
    霖：嘿。
    林：嘿啊，少這10元怎麼辦？
    霖：嗯。
    林：怎麼辦？
    霖：少10元就少10元，沒關係。
    林：沒關係啦，喔？好啦，我跟你說一下喔。
    霖：對了。
    林：嗯？
    霖：你拿100元去啊。
    林：好。
    霖：講說我要給你扣的，有嘛。」
    （參見本院98年4 月10日準備程序筆錄附件一第2、3頁）。
  第一通內容中之02為渠等間之習慣用語，依被告丁○○所述
    ，應係指0.2 公克之安非他命（參見本院97年11月21日準備
    程序筆錄第4 頁）；再依被告甲○○所述，其平常拿磅秤就
    是秤毒品所用（參見本院98年4 月10日準備程序筆錄第2 頁
    ），可徵第一通電話之內容係被告甲○○要販賣0.2 公克之
    甲基安非他命予他人（譯文內容為「給他買」，即賣予他人
    之意思），且要被告丁○○自己先拿甲基安非他命出來並交
    給對方。二十幾分鐘後，由第二通被告丁○○與綽號「阿雄
    」之人之通話內容可知，被告丁○○乃係受被告甲○○之託
    與「阿雄」聯絡，才會一開始介紹其為被告甲○○之弟，並
    且約定十分鐘後與「阿雄」見面。約十分鐘後之第三通電話
    中，被告丁○○即向被告甲○○回報對方只給他一千三百九
    十元，被告甲○○並表示被告丁○○可從其中分得一百元，
    且是原先說好給被告丁○○扣的。是由上開三通電話之對話
    內容順序及時間之密接性，明顯可知係被告甲○○欲販賣
    0.2 公克之甲基安非他命予綽號「阿雄」之人，並由被告丁○○持往交予「阿雄」後，向「阿雄」收取一千三百九十元
    之價金隨即回報被告甲○○，被告丁○○並從中分得原先說
    好的一百元報酬，甚為灼然。
(二)販賣予持用00000000電話之男子部分：
  持用00000000電話之男子於97年1 月15日20時58分54秒撥打
    被告丁○○所持0000000000門號行動電話之通話內容如下：
    「
    男：要拿來嗎？1000啦。
    林：好，是。
    男：多久？
    林：差不多多久喔，半小時好不好？
    男：好，直接進來。
    （參見本院98年4 月10日準備程序筆錄附件二第7頁）。
  該男子於97年1 月15日21時15分55秒撥打被告丁○○所持00
    00000000門號行動電話之通話內容如下：「
    男：喂……你來順便幫我買球球喔。
    林：球球喔。
    男：你來球球錢我再給你。
    林：好。
    男：弄多一點喔，太少退貨喔。
    林：好，我知。
    男：ok，拜拜。」
    （參見本院98年4 月10日準備程序筆錄附件二第7頁）。
  該男子於97年1 月15日21時32分25秒撥打被告丁○○所持00
    00000000門號行動電話之通話內容如下：「
    男：喂，球仔不用了。
    林：我買好了。
    男：有制式的。
    林：制式的，你的？
    男：找到的。
    林：好啦。
    男：趕快來多久？
    林：20分鐘。」
    （參見本院98年4 月10日準備程序筆錄附件二第7、8頁）。
  該男子於97年1 月16日16時15分59秒撥打被告丁○○所持00
    00000000門號行動電話之通話內容如下：「
    男：喂怎樣？
    林：在幹嘛？
    男：沒有，你昨天弄那個太扯了，沒有兩口就沒有了。
    林：沒有怎樣？
    男：沒有兩口。
    林：真的嗎？
    男：真的，有可能假的嗎？
    林：不可能。
    男：我朋友還去跟人家拿。
    林：拿多少？
    男：不知道，我沒問但拿不少。
    林：你一定也有用的嘛？
    男：被他嫌得一無是處，你不是說要補給我？我在家裡等你
        。」
    （參見本院98年4 月10日準備程序筆錄附件二第17頁）。
  由上開四通電話之對話內容中提到球球及沒有兩口就沒有了
    等語，顯見渠等應係在談論施用安非他命之玻璃球吸食器，
    是由上開電話之內容順序及時間之密接性觀之，可知係該名
    持用00000000電話之男子要向被告丁○○購買一千元之甲基
    安非他命，並要被告丁○○一併購買玻璃球吸食器，後因其
    找到吸食器，故告知被告丁○○不用再買吸食器；且因被告
    丁○○所售予之甲基安非他命品質不佳或份量不足，致其施
    用兩口後就沒有了，因此向被告丁○○抱怨要求補償，亦即
    被告丁○○確有販賣一千元之甲基安非他命予該名男子無疑
    。
(三)被告二人之共同販賣模式：
  被告丁○○於97年1 月27日21時54分50秒以所持0000000000
    門號行動電話撥打予持用0000000000門號行動電話之某女子
    之通話內容如下：「
    女：我有啊。
    林：那你要先丟給我嗎？
    女：啊？
    林：跟易霖一樣看有沒有辦法啦？
    女：哈。
    林：那時候易霖也是這樣，不然你叫我要怎樣那個？
    女：我知道。
    林：怎樣啊？
    女：如果像你說的這樣，你這樣賣，你有辦法怎樣做喔？
    林：就是看說一克多少，本錢給我，然後看說就是幾天匯一
        次給你這樣，兩天匯一次啦。
    （中略）
    女：我是不是要先有那個資金去跟別人拿，我才有辦法給你
        。
    林：我知道啊，那你自己沒有？
    女：我現在有，但是不多嘛。
    林：沒關係啊，你那裡有多少？你那裡差不多有多少？
    女：什麼啦？
    林：我說你那有多少？一克嗎？
    女：一些，我才剛去跟人家拿一克回來。
    林：你剛才才跟人家拿一克回來喔？
    女：對。」
    （參見本院97年11月21日準備程序筆錄附件第5至8頁）。
  綽號「楊仔」之男子於97年1 月29日14時23分51秒以所持00
    00000000門號行動電話撥打被告丁○○所持0000000000門號
    行動電話之通話內容如下：「
    林：你是誰？
    楊：楊仔。
    林：喔，老大喔，你現在換這支喔？
    楊：跟朋友借的，我現在.......
    （中略）
    林：沒耶。老大，現在硬的真的有貴啦。
    楊：沒啦，我這裡有啦，你不用煩惱貴，錢準備好就好。
    林：有喔？
    楊：你看多少錢，我這裡有東西啦。
    林：是喔。
    楊：...........
    林：我知道，那老大你一克要賣我多少？
    楊：（問旁人）現在一克要多少？
    林：沒啦，我意思是說... 就是別人要拿，我才有辦法再賺
        。
    楊：你看他要多少啦，我也不知道，你看他要多少。
    林：我知道，老大，我意思是說你自己如果有，看你可不可
        以跟易霖哥哥一樣放給我，然後過二天給你錢這樣。
    楊：我剛回來啊.........
    林：我知道，我意思說你如果有辦法，你跟我說一聲這樣。
    楊：你看現在差不多行情要多少，我也不知道。
    林：行情喔？我知道有的人喊到四千五啦。
    （中略）
    林：我知道，老大，我意思說你如果自己有，你要跟我說一
        聲，不然我自己很辛苦。
    楊：好啦。
    林：不好意思啦，老大。那你先留電話給我。
    楊：你先去調看看有多少現金啦。
    林：好，我瞭解。」
    （參見本院97年11月21日準備程序筆錄附件第11至14頁）。
  被告甲○○於97年1 月16日13時6 分36秒以所持0000000000
    門號行動電話撥打被告丁○○所持0000000000門號行動電話
    之通話內容如下：「
    林：喂……哥，怎樣？
    霖：做得怎樣？
    林：先拿2000給你。
    霖：嗯。
    林：你在哪裡？到那邊了？
    霖：免，先放著。
    林：啊，婷婷有打電話來。
    霖：講怎樣？
    林：說打你的不通不是嗎？後面有打給你嗎？
    霖：有。
    林：哥，啊什麼時候？
    霖：看你盡量趕一下，又進來了，卡好，又比較好。
    林：哈？
    霖：東西更好啦。
    林：喔，了解。」
    （參見本院98年4 月10日準備程序筆錄附件二第11、12頁）
  被告丁○○於97年1 月15日20時24分31秒以所持0000000000
    門號行動電話撥打被告甲○○所持0000000000門號行動電話
    之通話內容如下：「
    霖：你總共欠我多少你知道嗎？
    林：55啊。
    霖：為什麼55？
    林：55啊。
    霖：你還差我多少，1張嗎？上一個的。
    林：對喔。
    霖：加這次的是不是55？還有一個500的。
    林：什麼500？
    霖：我說那包另一包。
    林：你在說哪包，比較少的那包？
    霖：比較少的那包，廢話我說01那包算幫忙我。
    林：我知，好。
    霖：那這樣多少？
    林：那6。
    霖：嗯。
    林：好啦。
    霖：有嗎？那邊還有一包要還你的02。
    林：有。」
    （參見本院98年4 月10日準備程序筆錄附件二第5、6頁）
  被告丁○○自承第一通電話中其係要找該名女子購買安非他
    命、「易霖」就是被告甲○○（參見97年11月21日本院準備
    程序筆錄第4 頁），第二通電話中所稱「硬的」係指安非他
    命（參見上開本院準備程序筆錄第6 頁）；而被告甲○○於
    97年1 月17日遭羈押於臺灣桃園看守所乙節，亦有其前案紀
    錄表一份在卷可按，故上開二通電話乃係被告甲○○遭羈押
    後，被告丁○○因缺乏毒品進貨來源，而與該名女子及「楊
    仔」之通話。其中被告丁○○明確向該名女子及「楊仔」要
    求比照被告甲○○之模式，先交付甲基安非他命後，兩天後
    才將價金交予女子及「楊仔」，對話內容中該名女子並提到
    「如果像你說的這樣，你這樣賣，你有辦法怎樣做喔？」等
    語，被告丁○○亦提及「就是別人要拿，我才有辦法再賺。
    」等語。是由上開通話內容觀之，顯見被告甲○○即係以先
    將安非他命交予被告丁○○，待被告丁○○轉賣獲利後，再
    將價金交予被告甲○○之合作模式共同販賣甲基安非他命，
    此由後述被告甲○○遭羈押前與被告丁○○間之對話亦可佐
    證。
  第三通電話中被告甲○○先問被告丁○○做得如何，被告丁○○遂表示要先將二千元交予被告甲○○，而被告甲○○除
    表示先不用外，亦告知被告丁○○東西又進來了，比較好等
    語。第四通電話中之「55」，被告丁○○於偵查中業已證稱
    係指五千五百元，渠等所談論的就是指安非他命等語（參見
    97年度偵字第5563號偵查卷第44頁）。被告甲○○雖辯稱係
    賭博及共同去買安非他命所欠的債云云（參見本院98年4 月
    10日準備程序筆錄第4 頁），然被告丁○○業已於偵查中證
    稱係伊之前向被告甲○○拿安非他命所欠之五千五百元（參
    見上開偵查卷第44頁），即與被告甲○○所辯不合；且若係
    被告丁○○因合資購買毒品而積欠五千五百元，被告甲○○
    又何需在通話末尾再表示要還被告丁○○一包0.2 公克之安
    非他命？是被告甲○○此部分所辯，顯與通話之全文語意不
    符，難以採信。而本通電話係於97年1 月15日晚間8 時24分
    許通話，當日凌晨1 時許販賣0.2 公克之安非他命予綽號「
    阿雄」者時，被告甲○○即提到先由被告丁○○拿給「阿雄
    」，之後其再和被告丁○○結算等語（參見前揭「阿雄」部
    分之通訊監察譯文）。換言之，此部分「那邊還有一包要還
    你的02」之通話內容，乃係指被告甲○○要直接以另外一包
    0.2 公克之安非他命歸還被告丁○○先前拿給「阿雄」之
    0.2 公克安非他命甚明。是由上開第三通、第四通電話之通
    話內容亦可得知，被告甲○○確實係將甲基安非他命先交予
    被告丁○○，待被告丁○○賣出後再將價金交予被告甲○○
    ，故被告甲○○會問被告丁○○做得如何，並告知有新的毒
    品進來，品質比較好，被告二人間並會結算累積之價金，再
    參以前揭「阿雄」部分之通訊監察譯文亦可得知，被告丁○○另可從中抽取部分之利潤甚明，並可佐證前揭被告丁○○
    向該名女子及「楊仔」所述其與被告甲○○之合作經營模式
    確屬真實，至為灼然。準此，被告二人應確有以前揭模式共
    同販賣甲基安非他命予「阿雄」及持用00000000電話男子之
    行為，亦堪認定。
五、本案依被告丁○○與前揭綽號「楊仔」之通話內容可知，渠
    等販入一公克甲基安非他命之價格約為四千五百元，換算為
    0.1 公克即為四百五十元，然由販賣予前述「阿雄」之過程
    可知，其係以一千三百九十元之價格賣出0.2 公克甲基安非
    他命，亦即每0.1 公克為六百九十五元，是被告二人就販賣
    甲基安非他命予「阿雄」部分，應有營利意圖甚明。至販賣
    海洛因及甲基安非他命予其他人部分，雖無法確知其成本及
    賣出之份量、價格（僅知總價），致依現有卷證資料，無從
    確知其中之差價為何。惟一般民眾普遍認知非法交易毒品，
    向為政府查禁森嚴且重罰不貸，衡諸常情，倘非有利可圖，
    絕無平白甘冒被重罰之高度風險之理，從而，舉凡有償交易
    ，除足反證其確另基於某種非圖利本意之關係外，通常尚難
    因無法查悉其買進、賣出之差價，而諉無營利之意思，或阻
    卻販賣犯行之追訴（最高法院87年度台上字第3164號判決意
    旨參照）。況依前所述，被告二人除需先向他人調取毒品外
    ，尚須送貨至指定地點給買主，渠等花費如此之時間、精力
    及冒遭警方查獲之風險之目的，顯即在於從中賺取差價牟利
    ，當無疑義。
六、被告丁○○轉讓海洛因予乙○○部分：
    被告丁○○於本院審理中坦承曾轉讓一包海洛因予證人乙○○，當日證人乙○○即遭警方查獲之事實，證人乙○○於本
    院審理中雖就此表示已不記得，然其於偵查中確曾明確證稱
    被告丁○○（綽號阿全）曾在96年11月16日拿一小包海洛因
    請伊，隨後不到一分鐘即遭警方逮捕等語（參見96年度偵字
    第28475 號偵查卷第66頁），而證人乙○○確實於96年11月
    16日晚間9 時許在臺北縣三峽鎮○○路某統一超商前為警查
    獲乙節，亦有本院97年度訴字第901 號刑事判決一份在卷可
    按，是被告丁○○應確有於上開時、地轉讓第一級毒品海洛
    因一小包予證人乙○○之事實，應堪認定。
七、綜上所述，被告二人上開所辯，均非足採，被告甲○○確有
    前揭販賣海洛因、甲基安非他命之犯行，被告丁○○亦有前
    揭販賣甲基安非他命及轉讓海洛因予乙○○之犯行，均事證
    明確，堪以認定。
、論罪科刑部分：
一、核被告甲○○所為，係犯毒品危害防制條例第4 條第1 項之
    販賣第一級毒品罪、同條第2 項之販賣第二級毒品罪。被告
    丁○○所為，則係犯毒品危害防制條例第4 條第2 項之販賣
    第二級毒品罪及第8 條第1 項之轉讓第一級毒品罪。被告二
    人間就販賣第二級毒品予綽號「阿雄」及持用「00000000」
    電話者之犯行，有犯意聯絡、行為分擔，均為共同正犯。渠
    等販賣前持有各該海洛因、甲基安非他命之低度行為，為渠
    等販賣第一級毒品或販賣第二級毒品之高度行為所吸收，均
    不另論罪。復按刑事法若干犯罪行為態樣，本質上原具有反
    覆、延續實行之特徵，立法時既予特別歸類，定為犯罪構成
    要件之行為要素，則行為人基於概括之犯意，在密切接近之
    一定時、地持續實行之複次行為，倘依社會通念，於客觀上
    認為符合一個反覆、延續性之行為觀念者，於刑法評價上，
    即應僅成立一罪，俾免有重複評價、刑度超過罪責與不法內
    涵之疑慮；學理上所稱「集合犯」之職業性、營業性或收集
    性等具有重複特質之犯罪均屬之，例如經營、從事業務、收
    集、販賣、製造、散布等行為概念者是（參照最高法院95年
    度臺上字第1079號、95年度臺上字第4686號判決意旨）。準
    此，被告二人基於營利之意圖，於密接之時、地先後為本件
    多次販賣海洛因及甲基安非他命之行為，顯各係基於同一之
    販賣犯意為之，並具有不斷反覆實施之特性，屬集合犯行為
    ，自僅應各論以一罪。又被告甲○○係以一行為同時販賣海
    洛因及甲基安非他命予證人己○○，而觸犯上開販賣第一級
    毒品及販賣第二級毒品罪，為想像競合，應依刑法第55條之
    規定從一重論以販賣第一級毒品罪。至被告丁○○所犯上開
    販賣第二級毒品及轉讓第一級毒品二罪間，犯意各別，行為
    互殊，應予分論併罰。
二、公訴意旨雖認被告丁○○係於上開時、地販賣海洛因予證人
    乙○○，認其此部分所為係犯毒品危害防制條例第4 條第1
    項之販賣第一級毒品罪，然被告丁○○除承認確曾無償贈與
    證人乙○○一包海洛因之外，堅詞否認有公訴意旨所指之販
    賣第一級毒品犯行。經查：此部分僅有證人乙○○之證詞為
    據，而證人乙○○於警詢中證稱其係向戊○○、黃志瑋購買
    毒品（參見96年度偵字第28475 號偵查卷第38頁），惟其於
    偵查中卻向檢察官證稱係警察叫伊這樣講，這樣業績比較好
    看可以移送販賣毒品等語（參見上開偵查卷第65頁），可徵
    證人乙○○之證詞反反覆覆，可信度令人存疑。況其嗣亦證
    稱被告丁○○（綽號阿全）曾在96年11月16日拿一小包海洛
    因請伊，隨後不到一分鐘即遭警方逮捕等語，伊懷疑被告丁○○係與警察配合將伊查獲等語（參見上開偵查卷第66頁）
    ，證人戊○○於本院審理中更證稱曾於96年11月間載證人乙○○找被告丁○○後，證人乙○○就出手打被告丁○○等語
    （參見本院97年12月24日審判筆錄第3 、4 頁），亦顯見證
    人乙○○與被告丁○○間存有怨隙，是在此情形下，自難僅
    憑證人乙○○片面之指述，即遽認被告丁○○有販賣海洛因
    予證人乙○○之犯行。惟被告丁○○於上開期間既確曾無償
    交付海洛因一小包予證人乙○○一次，業如前述，本院爰就
    此部分變更起訴法條為毒品危害防制條例第8 條第1 項之轉
    讓第一級毒品罪，併此敘明。
三、被告丁○○前因詐欺案件，經本院以96年度簡字第1173號刑
    事簡易判決判處有期徒刑五月，再經本院以96年度聲減字第
    549 號裁定減為有期徒刑二月又十五日確定，嗣於96年7 月
    29日縮刑期滿執行完畢。被告甲○○前因吸用及販賣麻醉藥
    品案件，經本院以86年度訴字第98號刑事判決依序判處有期
    徒刑三月、五年二月，應執行有期徒刑五年四月，後販賣麻
    醉藥品部分經上訴後分別由臺灣高等法院以86年度上訴字第
    3395號刑事判決及最高法院以87年度台上字第175 號刑事判
    決駁回上訴而確定，入監執行後先於89年10月21日假釋出監
    。惟其於假釋期間因違反保護管束應遵守事項情節重大，上
    開假釋遂經撤銷，殘刑有期徒刑三年又三日後於94年8 月29
    日縮刑期滿執行完畢乙節，有臺灣高等法院前案紀錄表各一
    份在卷可按。渠等受有期徒刑執行完畢後五年內，故意再為
    本件有期徒刑以上之各罪，均為累犯，除被告甲○○所犯販
    賣第一級毒品罪部分為死刑及無期徒刑之罪，依刑法第64條
    第1 項、第65條第1 項之規定不得加重外，其餘所犯各罪，
    均應依刑法第47條第1 項之規定，各加重其刑至二分之一。
四、本院爰審酌被告二人有上開多項前科，素行不佳，有臺灣高
    等法院被告前案紀錄表各一份在卷可按，渠等犯罪之動機在
    於貪圖不法利益、販賣毒品對國民健康及社會治安之危害甚
    深，兼衡其販賣之數量、次數，暨渠等犯罪後未坦承犯行等
    一切情狀，就被告丁○○部分分別量處如主文第一項所示之
    刑及定其應執行之刑。另兼衡被告甲○○販賣海洛因部分可
    資證明者僅有售予證人己○○部分之二次，金額合計僅為數
    千元，此部分犯罪情狀尚非重大等情，認縱科以法定最低刑
    度即無期徒刑，猶有情輕法重過苛之憾，在客觀上足以引起
    一般人之同情，堪予憫恕，爰就被告甲○○部分依刑法第59
    條之規定，酌量減輕其刑，而量處如主文第二項所示之刑，
    以資懲儆。
五、沒收部分：
(一)扣案被告甲○○部分之海洛因三包（驗餘毛重共計1.23公克
    ）、甲基安非他命六包（驗餘毛重共計8.585 公克），係屬
    查獲之第一級、第二級毒品，除檢驗用罄部分外，均應依毒
    品危害防制條例第18條第1 項前段之規定，併予宣告沒收銷
    燬之。上開毒品共計九包均係以塑膠袋盛裝，該塑膠袋之外
    包裝既係用於包裹毒品，防其裸露、潮濕，便於攜帶，可與
    毒品分離，自係供被告甲○○為本案販賣第一級、第二級毒
    品犯行所用之物；又被告甲○○係以電話作為聯絡工具販賣
    毒品，業如前述，是扣案之夾鍊袋五十七只、行動電話五具
    及記帳便條紙一張，乃係被告甲○○販賣毒品時用以分裝、
    聯絡及記帳所用，亦屬其為本案販賣第一級、第二級毒品犯
    行所用之物，且為其所有，就此部分亦均依毒品危害防制條
    例第19條第1 項前段之規定併予宣告沒收。
(二)被告甲○○販賣甲基安非他命予代號為「阿海」、「張馬子
    」、「東西」等人之價金各為一千元，販賣甲基安非他命予
    綽號為「Ａ波」者之價金為二千元，販賣海洛因、甲基安非
    他命予證人己○○部分則為至少兩次，各三千元，是其此部
    分之販賣所得總計為一萬一千元。被告甲○○、丁○○共同
    販賣甲基安非他命予綽號「阿雄」者之價金為一千三百九十
    元，販賣甲基安非他命予持用「00000000」電話男子之價金
    為一千元，是此部分之販賣所得合計為二千三百九十元，就
    被告甲○○部分本案合計之販賣所得為一萬三千三百九十元
    。此分屬被告二人犯販賣第一級、第二級毒品罪犯罪所得之
    物，均應依毒品危害防制條例第19條第1 項之規定宣告沒收
    ，如全部或一部不能沒收時，以其財產抵償之。
肆、不另為無罪之諭知部分
(一)公訴意旨認被告丁○○除前述海洛因予證人乙○○部分外（
    此部分已經本院變更起訴法條為轉讓第一級毒品罪），其自
    96年8 月間起即與被告甲○○具有犯意聯絡，因而渠等係共
    同販賣海洛因及甲基安非他命予己○○及其他人，及共同販
    賣甲基安非他命予證人乙○○，因認被告丁○○就此部分亦
    涉犯毒品危害防制條例第4 條第1 項、第2 項之販賣第一級
    、第二級毒品罪。另認被告甲○○與被告丁○○共同販賣海
    洛因及安非他命予證人乙○○，此部分亦係犯上開販賣第一
    級、第二級毒品罪等語。
(二)按犯罪事實應依證據認定之，無證據不得認定犯罪事實；又
    不能證明被告犯罪者，應諭知無罪之判決，刑事訴訟法第一
    百五十四條第二項、第三百零一條條第一項分別定有明文。
    次按認定犯罪事實所憑之證據，雖不以直接證據為限，間接
    證據亦包括在內，然而無論直接證據或間接證據，其為訴訟
    上之證明，須於通常一般人均不致有所懷疑，而得確信其為
    真實之程度者，始得據為有罪之認定，倘其證明尚未達到此
    一程度，而有合理之懷疑存在時，即難遽採為不利被告之認
    定，最高法院88年度台上字第954 號判決意旨可資參照。
(三)就被告丁○○部分，查證人乙○○之證詞反覆且與被告丁○○具有怨隙，可信度令人存疑，業如前述，自難據為不利於
    被告丁○○之認定。而證人己○○證稱係向被告甲○○直接
    購買毒品，前揭記帳便條紙復係被告甲○○所自行記載，以
    本案係由被告甲○○供應毒品予被告丁○○販賣，基於主導
    地位之合作模式以觀，顯難認居於附從地位之被告丁○○就
    被告甲○○單獨所為部分亦需負擔共犯責任。此外，亦查無
    其他積極證據證明被告丁○○係早於96年8 月間即與被告甲○○合作販賣毒品，是依現存證據觀之，實難認被告丁○○
    就此部分與被告甲○○具有犯意聯絡或行為分擔，即難認其
    就此部分應與被告甲○○共同成立上開販賣第一級、第二級
    毒品罪甚明。
(四)就被告甲○○部分，證人乙○○之證詞可信度既令人存疑，
    自亦難引為不利於被告甲○○之證據，即難認其有共同販賣
    海洛因、甲基安非他命予證人乙○○之犯行。而就被告丁○○轉讓第一級毒品海洛因予證人乙○○部分，出面交付海洛
    因者僅為被告丁○○，亦無其他證據可資證明被告甲○○就
    此部分與被告丁○○間有犯意聯絡、行為分擔，是被告甲○○此部分之犯行，亦無足夠之積極證據可資證明，至為灼然
    。
(五)據此，本案經調查所得，既尚不能證明被告二人確有公訴意
    旨所指此部分之犯罪，本應就此部分均諭知無罪，惟公訴意
    旨認被告甲○○此部分被訴販賣第一級、第二級毒品罪，及
    被告丁○○此部分被訴販賣第二級毒品罪，若成立犯罪，與
    其前揭經本院論罪科刑之販賣第一級、第二級毒品罪間，有
    集合犯之包括一罪關係，另被告丁○○被訴販賣第一級毒品
    罪部分，與經本院變更法條前之交付海洛因予證人乙○○此
    一犯罪事實間，亦具有集合犯之包括一罪關係，本院爰就此
    部分均不另為無罪判決之諭知，附此敘明。
據上論斷，應依刑事訴訟法第299 條第1 項前段，毒品危害防制
條例第4 條第1 項、第2 項、第8 條第1 項、第18條第1 項前段
、第19條第1 項，刑法第11條前段、第28條、第55條、第51條第
5 款、第59條，判決如主文。
本案經檢察官吳宗光到庭執行職務。
中    華    民    國    98    年    6     月    30    日
                  刑事第十三庭審判長法  官 李幼妃
                                    法  官 鄭燕璘
                                    法  官 張紹省
以上正本證明與原本無異。
如不服本判決，應於收受送達後十日內向本院提出上訴書狀，其
未敘述上訴之理由者並應於提起上訴後十日內向本院補提理由書
。
                                    書記官 周雅玲
中    華    民    國    98    年    7     月    24    日
附錄本案論罪科刑所用法條全文：
毒品危害防制條例第4條第1、2項：
製造、運輸、販賣第一級毒品者，處死刑或無期徒刑；處無期徒
刑者，得併科新臺幣一千萬元以下罰金。
製造、運輸、販賣第二級毒品者，處無期徒刑或七年以上有期徒
刑，得併科新臺幣七百萬元以下罰金。
毒品危害防制條例第8條第1項
轉讓第一級毒品者，處一年以上七年以下有期徒刑，得併科新臺
幣一百萬元以下罰金。


司法院資訊處製作；財團法人民間司法改革基金會備份。
